# 关联方债务豁免账务处理

提问人：放眼未来 时间：2022-04-13 16:20:56
请教陈版及各位老师，我司是一个中外合资企业，两方各占50%的股权，现在外资A公司的控股股东B公司的下属子公司C对我司的 500 万元的债务进行了豁免，请问这种不是我司股东或我司控股股东的关联方对债务进行的豁免可以视为权益性交易计入资本公积嘛？

回答人：chenyiwei
是，因为豁免该笔债务的债权人与本企业之间存在关联方关系，也没有其他证据表明这是一项公允的、具有商业实质的交易（例如足够多的非关联方债权人同时按相同条件豁免本企业的大额债务），故应认定为权益性交易。